【裁判字號】    90,毒抗,891
【裁判日期】    901119
【裁判案由】    毒品危害防制條例
【裁判全文】
臺灣高等法院刑事裁定                              九十年度毒抗字第八九一號
    抗  告  人
    即  被  告  甲○○
右抗告人因違反毒品危害防制條例案件，不服臺灣桃園地方法院中華民國九十年四月
三十日第一審裁定（九十年度毒聲字第一七六○號），提起抗告，本院裁定如左：
    主  文
抗告駁回。
    理  由
一、本件原聲請意旨略以：被告甲○○曾因施用毒品，經觀察勒戒後認無繼續施用毒
    品傾向，為檢察官於民國（下同）八十八年十月十四日以桃園地檢署八十八年度
    毒偵字第三三五號處分不起訴。嗣於九十年三月二日二十一時三十五分許前之九
    十六小時內，再施用第二級毒品安非他命，為警於九十年三月二日通知調驗尿液
    結果，呈安非他命陽性反應，有昭信科技顧問股份有限公司之檢驗報告附卷可稽
    ，爰依法聲請裁定將被告送勒戒處所觀察、勒戒等語。
二、原法院以經核屬實，認檢察官之聲請並無不合，應予准許，並依毒品危害防制條
例第二十條第一項、觀察勒戒處分執行條例第三條第一項規定，裁定被告應送勒
    戒處所觀察、勒戒。
三、本院審核相關文件，認原裁定並無不當。抗告意旨略以：伊於該期間因身體不適
    ，服食藥品種類眾多，雖檢驗呈陽性反應，但伊確未食用毒品云云。經查：被告
    對於服用何成藥，僅籠統表示，並無提出實據以明其說，空言置辯，無從憑採為
    有利認定。反之，被告採驗之尿液，經送請昭信科技顧問股份有限公司以酵素免
    疫分析篩檢後，呈安非他命陽性及鴉片類陰性反應，再經氣相層析質譜儀確認結
    果，並依行政院衛生署濫用藥物尿液檢驗機構認可基準，判定此檢體為安非他命
    陽性、甲基安非他命陽性之反應，有該公司濫用藥物陽性檢體檢驗報告乙紙在卷
    可佐。雖某些藥劑中之成分與安非他命有類似之作用，服用後可產生與安非他命
    之交叉反應，使尿液測試呈現偽陽性，但如以氣相層析質譜儀作藥物及其代謝產
    物之定性及定量分析，幾乎不會有偽陽性反應產生，此有行政院國軍退除役官兵
    輔導委員會臺北榮民總醫院八十三年四月七日（）北總內字第○三○五九號函
    釋可按。揆諸前揭說明，縱令被告確曾服用藥劑，然其尿液既經鑑定機關以氣相
    層析質譜儀檢驗結果，呈甲基安非他命陽性反應，實不可能產生安非他命之偽陽
    性反應。綜上，被告任意指摘毫無所據，自無足取，本件抗告，應認無理由，予
    以駁回。
四、據上論斷，應依刑事訴訟法第四百十二條裁定如主文。
中      華      民      國     九十     年     十一     月      十九    日
                            臺灣高等法院刑事第五庭
                                審判長法  官  曾  德  水
                                      法  官  陳  榮  和
                                      法  官  楊  貴  雄
右正本證明與原本無異。
不得再抗告。
                                      書記官  林  淑  貞
中      華      民      國     九十     年     十一     月    二十一    日


司法院資訊處製作；財團法人民間司法改革基金會備份。
